臺灣臺北地方法院民事簡易判決
111年度北簡字第7687號
原      告  和雲行動服務股份有限公司

法定代理人  謝富來
訴訟代理人  林柏均
            林鴻安
被      告  吳俊男
            林家豪
上列當事人間請求債務不履行損害賠償等事件，本院於民國111
年7月8日言詞辯論終結，判決如下：
　　主　　　文
被告吳俊男應給付原告新臺幣262,378元，及自民國111年5月3日
起至清償日止，按週年利率百分之5計算之利息。
被告林家豪應給付原告新臺幣224,978元，及自民國111年4月21
日起至清償日止，按週年利率百分之5計算之利息。
第一、二項所命給付，在新臺幣224,978元範圍內，如任一被告
已為給付，其他被告於其給付範圍內免給付義務。
原告其餘之訴駁回。
訴訟費用新臺幣2,870元，其中2,468元由被告連帶負擔，餘由被
告吳俊男負擔。
本判決第一項得假執行。被告吳俊男如以新臺幣262,378元為原
告預供擔保後，得免為假執行。
本判決第二項得假執行。被告林家豪如以新臺幣224,978元為原
告預供擔保後，得免為假執行。
　　事實及理由
壹、程序部分：
一、本件兩造合意以本院為管轄法院，有原告提出iRent24小時
    自助租車租賃契約第24條在卷可稽，依民事訴訟法第24條規
    定，本院自有管轄權，合先敘明。
二、被告經合法通知，均未於言詞辯論期日到場，核無民事訴訟
    法第386條所列各款情事，爰依原告之聲請，准由其一造辯
    論而為判決。
三、本件原告起訴時，訴之聲明請求㈠被告吳俊男應給付原告新
    臺幣（下同）12,400元，及自起訴狀繕本送達翌日起至清償
    日止，按週年利率5%計算之利息；㈡被告吳俊男、林家豪應
    連帶給付原告249,978元，及自起訴狀繕本送達翌日起至清
    償日止，按週年利率5%計算之利息（卷第9頁）。嗣於民國1
    11年7月8日言詞辯論時變更聲明為㈠被告吳俊男應給付原告2
    62,378元，及自起訴狀繕本送達翌日起至清償日止，按週年
    利率5%計算之利息；㈡被告林家豪應給付原告249,978元，及
    自起訴狀繕本送達翌日起至清償日止，按週年利率5%計算之
    利息；㈢第一、二項所命給付，在249,978元範圍內，如任一
    被告已為給付，其他被告於其給付範圍內免給付責任等語（
    卷第133頁），核原告所為變更，係更正其法律上之陳述，
    與民事訴訟法第256條規定相符。
貳、實體部分：
一、原告主張：被告吳俊男於109年9月19日11時2分許，向原告
    承租車牌號碼000-0000號租賃小客車（下稱系爭車輛），約
    定平日租金每日990元、假日租金每日1,680元、逾期租金每
    日2,500元，由承租人負擔承租期間之油資、通行費等，租
    賃期間非經原告事前同意並登記於合約，不得交由他人駕駛
    。詎吳俊男於租賃期間，將系爭車輛交由被告林家豪駕駛，
    林家豪於同年9月24日上午11時19分許，駕駛系爭車輛行經
    桃園市○○區○○路0000號附近，因駕駛不慎，自後方撞及同向
    前方由訴外人王俊斌駕駛之車牌號碼0000-00號自小貨車，
    致系爭車輛車頭受損。原告將系爭車輛送廠修復，支出必要
    修復費用285,000元，經扣除折舊，仍須支出224,978元。又
    吳俊男租用系爭車輛，應負擔109年9月19日起至同年月24日
    之租金9,820元（計算式：平日租金990元×4日＋假日租金1,6
    80元×2日＋逾期租金2,500元×1日＝9,820元）、油資1,977元
    （計算式：706公里×每公里2.8元＝1,976.8元，元以下四捨
    五入）、高速公路通行費103元、鑰匙鈕扣費500元。原告因
    系爭車輛送廠修復33日，依約得請求被告負擔20日營業損失
    25,000元（計算式2,500元×20日×50%＝25,000元）。爰依租
    賃契約、侵權行為損害賠償之法律關係請求等語，並聲明：
    被告吳俊男應給付原告262,378元、被告林家豪應給付原告2
    49,978元，及均自起訴狀繕本送達翌日起至清償日止，按年
    息5%計算之利息；前二項所命給付，在249,978元範圍內，
    如任一被告已為給付，其他被告於其給付範圍內免給付責任
    。
二、被告未於言詞辯論期日到場，亦未提出書狀作何聲明陳述。
三、經查，原告主張之事實，業據提出汽車出租單、車損照片、
    ETAG高速公路過路費單據、和運租車股份有限公司工作傳票
    、統一發票、通行費明細、遠傳電信股份有限公司報價單、
    道路交通事故當事人登記聯單等件影本為證（卷第15-65頁
    ），並有桃園市政府警察局交通警察大隊函及檢附之系爭交
    通事故現場圖、調查報告表、談話紀錄表、照片等件可佐（
    卷第83-103頁）。而被告經本院合法通知，均未於言詞辯論
    期日到場，復未提出書狀答辯，審酌卷內證據資料，堪信原
    告之主張為真正。
四、按所謂不真正連帶債務，係指數債務人以單一目的，本於各
    別之發生原因負其債務，因其中一債務之履行，他債務亦同
    歸消滅者而言。故不真正連帶債務人中之一人所為之清償，
    如已滿足債權之全部，即應發生絕對清償效力，債權人不得
    再向他債務人請求清償。查本件原告依租賃契約之法律關係
    ，請求吳俊男給付262,378元(計算式：224,978＋9,820＋1,97
    7＋103＋500＋25,000＝262,378），應屬有據。原告另依侵權行
    為法律關係請求林家豪給付原告249,978元部分，就系爭車
    輛毀損後之修復費用224,978元部分，為有理由，至營業損
    失部分，原告主張依契約關係請求，而林家豪非租賃契約之
    承租人，對原告無該契約義務，是此部分請求，核屬無據。
    是就系爭車輛修復費用224,978元部分，被告吳俊男負擔之
    契約義務與被告林家豪負擔之民法侵權行為損害賠償責任，
    係本於各別發生之原因，對原告各負全部給付之義務，惟二
    者客觀上具有同一目的，揆諸前開說明，為不真正連帶債務
    關係，準此，任一被告為全部或一部之給付者，其餘被告於
    其給付之範圍內即同免給付義務。
五、綜上，原告依租賃契約之法律關係，請求吳俊男給付262,37
    8元，及自起訴狀繕本送達翌日即111年5月3日（卷第113頁
    ）起至清償日止，按週年利率5%計算之利息，以及依侵權行
    為損害賠償之法律關係，請求林家豪給付224,978元，及自
    起訴狀繕本送達翌日即111年4月21日（卷第115頁）起至清
    償日止，按週年利率5%計算之利息，及在224,978元範圍內
    ，任一被告已為給付，其他被告於給付範圍內免給付義務，
    為有理由，應予准許；逾此範圍之請求，則屬無據，應予駁
    回。
六、本件原告勝訴部分係就民事訴訟法第第427條第1項訴訟適用
    簡易程序所為被告敗訴之判決，依同法第389條第1項第3款
    規定，應依職權宣告假執行，並依同法第392條第2項規定，
    依職權宣告被告預供擔保後，得免為假執行。
七、訴訟費用負擔之依據：民事訴訟法第79條、第85條第2項。
    本件訴訟費用額，依後附計算書確定如主文所示金額。
中　　華　　民　　國　　111 　年　　7 　　月　　22　　日
　　　　　　　　　臺灣臺北地方法院臺北簡易庭
　　　　　　　　　　　　　　　法　官　蔡玉雪
以上為正本係照原本作成。
如不服本判決，應於判決送達後20日內向本庭提出上訴狀，並按
他造當事人之人數附繕本；如委任律師提起上訴者，應一併繳納
上訴審裁判費。
中　　華　　民　　國　　111 　年　　7 　　月　　22　　日
　　　　　　　　　　　　　　　書記官　陳黎諭
計   算   書：
項　　　　目　　　　　　金額（新臺幣）　　備　　註
第一審裁判費　　　　　　2,870元
合　　　　計　　　　　　2,870元